【裁判字號】    90,易,2230
【裁判日期】    900808
【裁判案由】    傷害
【裁判全文】
臺灣高雄地方法院刑事判決                          九十年度易字第二二三號
    公  訴  人  臺灣高雄地方法院檢察署檢察官
    被      告  甲○○
    被      告  乙○○
右列被告因傷害案件，經檢察官提起公訴（九十年度偵字第九五九九號），本院判決
如左：
    主  文
甲○○傷害人之身體，處拘役肆拾伍日，如易科罰金以參佰元折算壹日。
乙○○傷害人之身體，處拘役拾伍日，如易科罰金以參佰元折算壹日。
    事  實
一、甲○○與乙○○均係位於高雄市○○區○○街「森學主義」大廈管理委員會之委
    員，二人因該大廈招標管理公司一事，迭生爭執，而互有不滿，於民國九十年三
    月十三日晚間十一時許，在高雄市○○區○○街八十九號一樓管理室內，二人復
    因該事起爭執，甲○○即出手將乙○○推出前開管理室外，嗣後二人遂各基於傷
    害之故意，出手毆打對方，致甲○○受有右手指撕裂傷、右膝及左下顎挫傷之傷
    害，乙○○受有腦震盪、頭皮血腫、顏面淺裂傷及擦傷、右膝擦傷、結膜下出血
    之傷害。
二、案經甲○○、乙○○訴由高雄市政府警察局左營分局報請臺灣高雄地方法院檢察
    署檢察官偵查起訴。
    理  由
一、訊據被告甲○○、乙○○固均坦承於九十年三月十三日晚間十一時許，在高雄市
    左營區○○路八十九號一樓管理室發生爭執，並互有肢體接觸之事實；惟均矢口
    否認有何傷害之犯行，被告甲○○辯稱：當天伊在管理室內，是乙○○進去跟伊
    說如果伊再大小聲，就要叫人來，伊問乙○○是要叫警察還是流氓，之後乙○○
    就開始罵伊，並用手將伊的眼鏡打掉，雙方就發生扭打，約幾分鐘後，雙方都沒
    有力氣，伊就問乙○○是否要跟伊道歉，乙○○說好，雙方就站起來，其間乙○○曾經用手勒住伊的脖子，伊在架開的時候有打到乙○○云云；被告乙○○則以
    ：當天是甲○○在管理室喧嘩，伊才跟甲○○說如果再這樣就要叫警察，伊並問
    甲○○為何要散發內容不實之傳單，此時甲○○就將伊推向門外，並出手毆打伊
    的頭部，再把伊推倒在地上，坐在伊的胸上，要伊道歉，因為伊覺得有一口氣喘
    不過來才向甲○○道歉，其間伊並沒有出手打甲○○等語置辯。
二、經查：
  (一)被告甲○○、乙○○於九十年三月十三日晚間十一時許，在高雄市○○區○○街
    八十九號一樓管理室外，因森學主義大廈管理委員會招標管理公司一事起爭執，
    雙方進而互有肢體上之接觸一情，為被告甲○○、乙○○所自承，核與證人即大
    樓警衛丙○○於警訊中證述情節相符，且被告甲○○因而受有右手指撕裂傷、右
    膝、左下顎挫傷之傷害，被告乙○○受有腦震盪、頭皮血腫、顏面淺裂傷及擦傷
    、右膝擦傷、結膜下出血之傷害等情，亦有高雄榮民總醫院九十年三月十四日診
    斷證明書二紙附卷可稽。
  (二)被告甲○○雖以係被告乙○○先出手打掉其眼鏡，雙方始發生扭打，基於自衛才
    出手被告乙○○等語，惟證人丙○○於警訊中證稱：「他們二人先在管理室內，
    由乙○○先出口罵甲○○，甲○○不甘被罵，就抓住乙○○胸前衣領，說不要在
    管理室內到外面，他們兩人就一起到管理室外，‧‧‧。」等語，再經本院勘驗
    當日攝影於高雄市○○區○○街八十九號一樓管理室之錄影帶，亦可清楚看見被
    告甲○○、乙○○二人於上址管理室門口發生爭執，被告甲○○並先出手將被告
    乙○○推出管理室外，二人旋即於門口發生毆打等節，有本院九十年七月四日勘
    驗筆錄在卷可稽，輔以被告乙○○所受之傷害為腦震盪、頭皮血腫、顏面淺裂傷
    及擦傷、右膝擦傷、結膜下出血，有高雄榮民總醫院九十年三月十四日診斷證明
    書一紙可參，較之被告甲○○所受之傷害為右手指撕裂傷、右膝、左下顎挫傷，
    顯然較為嚴重，且以被告乙○○所受之傷害觀察，該等傷害並非僅係遭受抗拒，
    而係遭受主動攻擊所致之傷害，是被告甲○○所辯自衛之情，並無可採。事證明
    確，其傷害犯行，洵堪認定。
  (三)又被告乙○○雖亦辯稱並未出手毆打甲○○云云，然被告乙○○、甲○○二人於
    上址管理室發生爭執後，旋即於上址管理室外相互出手毆打一情，已如前述，且
    以被告甲○○所受之傷害為右手指撕裂傷、右膝、左下顎挫傷，其部位包括手指
    、膝蓋、下顎等部位，有高雄榮民總醫院九十年三月十四日診斷證明書一紙可按
    ，是倘如被告乙○○所言，於過程中均係遭受被告甲○○之主動攻擊，並遭被告
    甲○○壓制於地面，則被告甲○○實無受有該等傷害之可能，是由雙方確有發生
    扭打，及被告甲○○所受之傷害觀察，被告乙○○確有出手毆打被告甲○○之情
    ，應堪認定。被告乙○○所辯，亦無足採。事證明確，被告乙○○犯行，亦堪認
    定。
  (四)至被告甲○○雖另聲請傳訊證人丙○○，惟證人丙○○已於警訊中證稱並不知被
    告甲○○、乙○○互毆之情形為何，有警訊筆錄可佐，是無再行傳訊之必要，附
    此敘明。
三、核被告甲○○、乙○○所為，均係犯刑法第二百七十七條第一項之傷害罪。爰審
    酌被告甲○○因細故與被告乙○○發生爭執，竟即出手毆打被告乙○○成傷，且
    被告乙○○所受之傷害非輕，惟念其素行尚佳，有臺灣高等法院被告全國前案紀
    錄表可考，因係一時失慮所致；被告乙○○因故與被告甲○○發生爭執，竟即出
    手毆傷對方，惟念其並無不良素行，有臺灣高等法院被告全國前案紀錄表可憑，
    因係一時失慮所致，及被告甲○○所受之傷害尚輕等一切情狀，各量處如主文所
    示之刑，並均諭知如易科罰金之折算標準。
據上論斷，應依刑事訴訟法第二百九十九條第一項前段，刑法第二百七十七條第一項
、第四十一條第一項，罰金罰鍰提高標準條例第一條前段、第二條，判決如主文。
中      華      民      國      九十      年      八      月      八    日
                        臺灣高雄地方法院刑事第七庭
                                      法  官    曾  淑  娟
右正本證明與原本無異。
如不服本判決，應於判決送達後十日內，向本院提出上訴狀。
                                      書記官    陳  恩  如
中      華      民      國      九十      年      八      月      九    日
附錄本判決論罪之法條：
中華民國刑法第二百七十七條第一項：
傷害人之身體或健康者，處三年以下有期徒刑、拘役或一千元以下罰金。


司法院資訊處製作；財團法人民間司法改革基金會備份。
